【裁判字號】    89,交易,115
【裁判日期】    890711
【裁判案由】    過失傷害
【裁判全文】
臺灣臺中地方法院刑事判決                        八十九年度交易字第一一五號
    公  訴  人  臺灣台中地方法院檢察署檢察官
    被      告  丁○○
    被      告  丙○○
右列被告因過失傷害案件經檢察官提起公訴（八十八年度偵字第一六四二四號），本
院判決如左：
    主  文
丁○○因過失傷害人，處有期徒刑伍月，如易科罰金，以參佰元折算壹日。
丙○○因過失傷害人，處有期徒刑參月，如易科罰金，以參佰元折算壹日。
    事  實
一、丁○○於民國八十八年五月二十五日凌晨三時十分，飲酒後吐氣所含酒精成份已
    高達每公升○點八四毫克，超過每公升○點二五毫克之標準值，已不能安全駕駛
    動力交通工具 (其所犯公共危險罪，業經本院另案判刑確定），仍酒醉無照駕駛
    其所有之車號Ｂ四－五五一○號自用小客車內載甲○○、乙○○等人，沿台中市
    北屯區○○○路由南往北方行駛，行經旱溪東路與東山路之交岔路口，擬穿越東
    山路直行時，本應注意飲酒後其吐氣所含酒精成份超過每公升○點二五毫克以上
    者，不得駕車，又車輛行至無號誌之交岔路口，支線車應暫停讓幹車先行，且行
    經無號誌之交岔路口，應減速慢行，作隨時停車之準備，而依當時情況，又無不
    能注意之情事，詎其能注意，竟疏未注意減速慢行及讓車，猶貿然直行穿越交岔
    路口，適有丙○○駕駛車牌號碼Ｍ三－八一六三號自用小客車，沿東山路由東往
    西方向行駛，而行至東山路與旱溪東路之交岔路口時，亦本應注意行車速度，在
    市區道路，時速不得超過四十公里，且行經無號誌之交岔路口，應減速慢行，作
    隨時停車之準備，而依當時情況，又無不能注之情事，詎其能注意，竟亦疏未注
    意行車速限，猶率然以時速七十公里之高速疾駛穿越該交岔路口，致雙方皆因閃
    避不及，丙○○所駕駛之上開自用小客車之車頭直接撞擊丁○○所駕駛之前開自
    小客車右側車身，致甲○○受有左肩及左前胸鈍挫外傷與合併肌肉挫傷等傷害，
    乙○○則受有右側血氣胸及右葉肝挫傷等傷害。
二、案經甲○○、乙○○訴由台灣台中地方法院檢察署檢察官偵查起訴。
    理  由
一、訊據被告丁○○、丙○○對於前開事實坦承不諱，核與告訴人甲○○、乙○○於
    偵查中所指述之情節相符，並有台中市○○○道路交通事故調查報告表一紙及現
    場照片四張、被告丁○○酒精測試值一紙在卷可稽。而被害人甲○○、乙○○確
    係因本件車禍而分別受有左肩及左前胸鈍挫外傷與合併允肉挫傷之傷害，及受有
    右側血氣胸及右葉肝挫傷等傷害，此有財團法人私立中國醫藥學院附設醫院八十
    八年六月十七日診斷證明書、澄清綜合醫院八十八年五月三十一日診斷證明書各
    一紙在卷可證。按汽車駕駛執照為駕駛汽車之許可憑證；行經無號誌之交岔路口
    ，應減速慢行，作隨時停車之準備；又車輛行至無號誌之交岔路口，支線道車應
    暫停讓幹線道車先行；且飲酒後其吐氣所含酒精成份超過每公升○點二五毫克以
    上者，不得駕車，道路交通安全規則第五十條第一項、第九十三條第一項第四款
    、第一百零二條第一項第二款、第一百十四條第二款分別定有明文。經查本件被
    告丁○○於前開時地駕車，本應遵守上開規定，而依當時天候晴，雖夜間但有照
    明設備，路面乾躁、無缺陷及無障礙物、視距良好，有上開道路交通事故調查報
    告表附卷可查，又無不能注意之情形，詎其能注意，竟疏未注意而酒醉無照駕車
    ，復未減速慢行及讓車，猶貿然直行穿越，因而肇事，致車內告訴人甲○○、乙○○之身體分別受有如事實欄所示之傷害，足徵被告丁○○自有過失。次按在市
    區道路，時速不得超過四十公里；行經無號誌之交岔路口，應減速慢行，作隨時
    停車之準備，道路交通安全規則第九十三條第一項第一款、第四款分別著有明文
    。經查本件被告丙○○於前開時地駕車，本應遵守前開規定，而肇事地點為速限
    四十公里之市區道路，依當時天侯晴，雖夜間但有照明設備，路面乾躁、無缺陷
    及無障礙物，視距良好，有上開道路交通事故調查報告表附卷可查，又無不能注
    意之情形，詎其能注意，竟亦疏未注意遵守速限及減速慢行，猶貿然以時速七十
    公里之高速疾駛穿越，因而肇事，同時致告訴人甲○○、乙○○之身體分別受有
    事實欄所示之傷害，亦足徵被告丁○○自有過失。況本件車禍經送請臺灣省台中
    市區車輛行車事故鑑定委員會鑑定結果，亦認被告丁○○酒精濃度過量、無駕照
    駕駛自小客車行至無號誌交岔路口未讓幹道車先行，為肇事主因；被告丙○○駕
    駛自小客車行經無號誌交岔路口超速行駛，為肇事次因，有該鑑定委員會鑑定意
    見書附卷可按，益證被告二人確有過失，且其二人之過失行為與告訴人受傷間具
    有相當因關係。本件事證明確，被告二人犯行洵堪認定。
二、核被告丁○○、丙○○所為，均係犯刑法第二百八十四條第一項前段之過失傷害
    罪。被告二人各自以一過失行為，致甲○○、乙○○二人受傷，而觸犯數個過失
    傷害罪名，為想像競合犯，均依刑法第五十五條前段之規定，從一重之過失傷害
    罪處斷。另被告丁○○無駕駛執照復酒醉駕車，因而致告訴人受傷，依法應負過
    失傷害罪責，依道路交通管理處罰條例第八十六條第一項規定，應加重其刑。爰
    審酌被告二人肇事後迄今尚未賠償告訴人所受損害，及其二人之過失程度，告訴
    人受傷程度與犯罪後態度等一切情狀，分別量處如主文所示之刑，並均諭知易科
    罰金之折算標準，以資懲儆。
據上論結，應依刑事訴訟法第二百九十九條第一項前段，刑法第二百八十四條第一項
、第五十五條、第四十一條，道路交通管理處罰條例第八十六條第一項，罰金罰鍰提
高標準條例第一條前段、第二條，判決如主文。
中      華      民      國    八十九    年      七      月     十一     日
                                    臺灣臺中地方法院交通法庭
                                        法  官  夏  一  
右正本證明與原本無異。
如不服本判決，應於送達後十日內向本院提出上訴狀 （須附繕本） ，上訴於台灣高
等法院台中分院。
                                        書記官
中      華      民      國    八十九    年      七      月     十三     日
附錄論罪科刑法條：
刑法第二百八十四條第一項：
因過失傷害人者，處六月以下有期徒刑、拘役或五百元以下罰金。


司法院資訊處製作；財團法人民間司法改革基金會備份。
